臺灣臺北地方法院民事裁定
111年度抗字第417號
抗  告  人  李奕庭  
相  對  人  重生健身館股份有限公司

法定代理人  陳之漢  


上列當事人間聲請本票裁定事件，抗告人不服民國111年8月8日
本院司法事務官所為111年度司票字第10897號裁定，提起抗告到
院，本院裁定如下：
    主  文
抗告駁回。
抗告程序費用新臺幣壹仟元由抗告人負擔。
    理  由
一、按執票人向本票發票人行使追索權時，得聲請法院裁定後強
    制執行；在票據上簽名者，依票上所載文義負責；票據上之
    簽名，得以蓋章代之，票據法第123條、第5條第1項、第6條
    分別定有明文。又本票執票人依上開規定，聲請法院裁定許
    可對發票人強制執行，係屬非訟事件程序，法院僅就形式上
    審查得否准許強制執行，此項裁定並無確定實體上法律關係
    存否之效力，如發票人就票據債務之存否有爭執時，應由發
    票人提起確認之訴，以資解決（最高法院56年度台抗字第71
    4號、57年度台抗字第76號裁定意旨參照）。
二、相對人於原審聲請意旨略以：伊執有抗告人於民國111年6月
    1日簽發之本票1紙（下稱系爭本票），付款地未載，金額新
    臺幣（下同）9萬6,000元，利息未約定，免除作成拒絕證書
    ，到期日未載，詎於111年7月19日提示未獲受償，為此提出
    系爭本票，聲請裁定就上開金額及依週年利率6%計算之利息
    准許強制執行等語。經原審裁定准許就上開9萬6,000元及自
    111年7月19日起至清償日止，按週年利率6%計算之利息為強
    制執行。
三、抗告意旨略以：伊與相對人間之僱傭關係已解除，相對人亦
    告知伊系爭本票雖仍由其執有，但不會做為執行之用，應有
    債務免除之意思，故相對人持系爭本票聲請准予強制執行，
    應無理由等語。
四、經查，相對人依票據法第123條規定聲請裁定許可強制執行
    ，業據其提出與所述相符之系爭本票為證，而抗告人既於系
    爭本票上簽名，揆諸上開法文，自應依票上所載文義負責，
    原審依形式上審查予以准許，並無違誤。抗告人雖辯稱相對
    人已免除該本票債務云云，無論屬實與否，核屬實體法上權
    利義務關係存否之爭執，尚非本件非訟程序所得審究，應由
    抗告人另行提起訴訟，以資解決。抗告意旨指摘原裁定不當
    ，為無理由，應予駁回。
五、據上論結，本件抗告為無理由，依非訟事件法第46條、第21
    條第2項、第24條第1項，民事訴訟法第495條之1第1項、第4
    49條第1項、第78條，裁定如主文。
中　　華　　民　　國　　111 　年　　8 　　月　　31　　日
                  民事第六庭  審判長法　官　許純芳
　　　　　　　　　
　　　　　　　　　　　　　　　　　　法　官　劉宇霖
　　　　　　　　　
　　　　　　　　　　　　　　　　　　法　官　許柏彥
以上正本係照原本作成。
本裁定不得再抗告。
中　　華　　民　　國　　111 　年　　8 　　月　　31　　日
                                    書記官  蔡庭復